臺灣高雄地方法院刑事判決　　　　　　　　　　　　　九十三年度易字第六一六號
　　公　訴　人　臺灣高雄地方法院檢察署檢察官
　　被　　　告　乙○○
右列被告因違反毒品危害防制條例案件，經檢察官提起公訴（九十三年度毒偵字第一
四六三號），本院判決如左：
    主  文
乙○○施用第二級毒品，累犯，處有期徒刑拾月。
    事  實
一、乙○○曾於民國九十一年間因竊盜罪，經台灣高雄地方法院以九十一年度鳳簡字
    第四八七號判處有期徒刑三月確定，並於九十二年一月二十七日執行完畢。另於
    九十年間因施用毒品案件，經台灣高雄地方法院以九十年度毒聲字第一三二五號
    裁定送觀察勒戒，經評定認有繼續施用毒品之傾向，再以九十年度毒聲字第一九
    三七號裁定令入戒治處所強制戒治，嗣因強制戒治期滿，經台灣高雄地方法院檢
    察署於九十一年十一月七日以九十一年度戒毒偵字第一０三九號不起訴處分確定
    。詎其明知安非他命業經公告列為毒品危害防制條例第二條第二項第二款之第二
    級毒品，不得非法持有、施用，竟猶不知戒絕悔改，基於施用第二級毒品安非他
    命之犯意，自九十三年二月十日上午六時三十分許（為警採尿時）回溯九十六小
    時內之某時止（不含警力拘束期間），在不詳地點，以將安非他命置於玻璃吸食
    器內燒烤加熱，使安非他命晶體汽化成煙霧予以施用之方式，施用安非他命一次
    ，嗣於九十三年二月九日下午十時四十五分許，在高雄縣鳳山市○○○路三五二
    號為警查獲。
二、案經高雄縣警察局鳳山分局移送臺灣高雄地方法院檢察署檢察官偵查起訴。
    理  由
一、訊據被告乙○○矢口否認有施用第二級毒品安非他命之犯行，辯稱僅有施用第一
    級毒品海洛因等語。經查，被告於九十三年二月十日上午六時三十分許為警採取
    之尿液經送檢驗結果，均呈嗎啡及安非他命陽性反應，此有高雄縣政府衛生局九
    十三年二月二十三日九三煙檢字第二六八號煙毒尿液檢驗成績單一紙附卷可稽，
    經本院將被告所排放之尿液依職權再送往高雄醫學大學附設中和紀念醫院檢驗結
    果，亦呈現有嗎啡及安非他命陽性反應，亦有高雄醫學大學附設中和紀念醫院九
    十三年八月十七日編號九三一八─九九號檢驗報告一紙附卷可稽（參見本院審理
    卷第四三頁）。按目前常用尿液中安非他命篩檢之方式包括酵素免疫方析法、薄
    層色層分析法和放射免疫分析法，在文獻報告中，確實有藥品或食物因交叉反應
    ，可在尿液中測試中產生偽陽性之安非他命反應，惟利用精密之儀器分析，將可
    排除偽陽性之可能，而得到正確的答案，因此篩檢結果必須進一步確認。在目前
    最常用之確認方法為氣相層析質譜儀，此因在良好的操作條件下，以氣相層析質
    譜儀作藥物及其代謝產物定性及定量分析，幾乎不會有偽陽性反應產生等情，此
    經行政院國軍退除役官輔導委員會台北榮民總醫院八十三年四月七日以八三北總
    內字第三○五九號函示明確。被告於九十三年二月十日為警查獲後所採集之尿液
    ，經分別送往高雄縣衛生局及高雄市立凱旋醫院以免疫學分析法、毒物層析法及
    氣相層析質譜儀法三種化驗方法之檢驗結果均呈第二級毒品安非他命之陽性反應
    ，足認被告確實有施用第二級毒品安非他命無訛；末按「甲基安非他命經口服投
    與後約百分之七十於二十四小時內自尿液中排出，約百分之九十於九十六小時內
    自尿液中排出，甲基安非他命之檢出與其投與方式、投與量、個人體質、採尿時
    間及檢測儀器之精密度等諸多因素有關，因此僅憑尿液中呈安非他命陽性反應，
    並無法確實推算吸食時間距採集時間之長短，惟依上述資料推斷，其最長可能不
    會超過四日」，此有行政院衛生署藥物食品檢驗局（八一）藥檢壹字第００一一
    五六號函示明確。是依上開說明，佐以被告前揭尿液檢驗報告，被告於九十三年
    二月十日上午六時三十分許採尿起往前回溯九十六小時內之某時，有施用安非他
    命之犯行，已堪認定（公訴人認定被告施用毒品之時點為九十三年二月九日或前
    一、二日，與上開函示所認定施用毒品在其尿液中可能驗出毒品陽性反應之時間
    有異，自有違誤），被告上開所辯顯不足採。
二、被告於九十年間因施用毒品案件，經台灣高雄地方法院以九十年度毒聲字第一三
    二五號裁定送觀察勒戒，經評定認有繼續施用毒品之傾向，再以九十年度毒聲字
    第一九三七號裁定令入戒治處所強制戒治，嗣因強制戒治期滿，經台灣高雄地方
    法院檢察署於九十一年十一月七日以九十一年度戒毒偵字第一０三九號不起訴處
    分確定等事實，有本院被告院內索引卡紀錄表、臺灣高等法院被告全國前案紀錄
    表、臺灣高雄地方法院檢察署刑案資料查註紀錄表各一份在卷可稽，被告五年內
    二犯施用第二級毒品犯行，本件事證明確，應依法予以論罪科刑。
三、核被告所為，係犯毒品危害防制條例第十條第二項施用第二級毒品罪。被告持有
    第二級毒品犯行，本亦應論以持有第二級毒品，惟其持有後進而施用，其持有之
    低度行為應被施用之高度行為所吸收，故不另論其持有毒品罪。末查，被告曾於
    九十一年間因竊盜罪，經台灣高雄地方法院以九十一年度鳳簡字第四八七號判處
    有期徒刑三月確定，並於九十二年一月二十七日執行完畢之事實，有臺灣高等法
    院被告全國前案紀錄表及臺灣高雄地方法院檢察署刑案資料查註紀錄表各一份在
    卷可稽，其於刑之執行完畢，五年以內再犯本件有期徒刑以上之罪，為累犯，依
    刑法第四十七條規定加重其刑。審酌被告於毒品危害防制條例施行後復因施用毒
    品，經勒戒、觀察及強制戒治後，仍未戒絕毒品，再犯相同之罪，顯見其無戒毒
    悔改之意，有再入監矯治必要，且犯後仍飾詞狡辯，態度不佳，惟念其施用毒品
    乃自戕一己之身體健康等一切情狀，量處如主文所示之刑。
據上論斷，應依刑事訴訟法第二百九十九條第一項前段，毒品危害防制條例第十條第
二項，刑法第十一條、第四十七條，判決如主文。
本案經檢察官甲○○到庭執行職務。
中      華      民      國  九十三      年     九     月     七     日
                                  臺灣高雄地方法院刑事庭
                                      審判長法官  邱明弘
                                            法官  胡宜如
                                            法官  廖建瑜
右正本證明與原本無異。
如不服本判決，應於判決送達後十日內，向本院提出上訴狀。
                                          書記官  王翌翔
中      華      民      國      九十三      年     九     月     七     日
毒品危害防制條例第十條
施用第一級毒品者，處六月以上五年以下有期徒刑。
施用第二級毒品者，處三年以下有期徒刑。
